臺灣新竹地方法院刑事宣示判決筆錄
110年度訴字第588號 
公  訴  人  臺灣新竹地方檢察署檢察官
被      告  汪家偉



上列被告因違反個人資料保護法等案件，經檢察官提起公訴（11
0年度偵緝字第415號）後，聲請改依協商程序而為判決，本院於
中華民國110年11月26日上午9時30分，在本院刑事第八法庭宣示
判決，出席職員如下：
                                          法  官  江宜穎
                                  書記官  蕭妙如
                                  通  譯  黃雅婷
法官起立朗讀判決主文、犯罪事實要旨、處罰條文、附記事項及
告以上訴限制、期間並提出上訴狀之法院，且諭知記載其內容：
一、主　文：
　　汪家偉犯個人資料保護法第四十一條之非公務機關未於蒐集
    之特定目的必要範圍內利用個人資料罪，處有期徒刑參月，
    如易科罰金，以新臺幣壹仟元折算壹日。
　　未扣案之如附表各編號「偽造署押之內容及數量」欄所示之
    署名均沒收。
二、犯罪事實要旨：
　　汪家偉（原名汪書瑋）於民國109年間係址設新竹市○區○○路
    0段000號「鑫瑋通訊行」之負責人，因曾經承辦廖婉婷之通
    訊業務，而持有廖婉婷之國民身分證、健保卡及普通重型機
    車駕照等證件影本。詎其明知個人之姓名、出生年月日、國
    民身分證統一編號、個人聯絡方式等資料均屬於個人資料保
    護法第2條第1款所稱個人資料，非公務機關對個人資料之利
    用，應於蒐集之特定目的必要範圍內為之，且應符合個人資
    料保護法第20條所定各款情形者，始得為特定目的外之利用
    ，竟意圖為自己不法之利益，基於行使私偽造文書、冒用身
    分使用他人交付之國民身分證及違反個人資料保護法之單一
    犯意，於109年1月5日12時許，在前揭鑫瑋通訊行內，冒用
    「廖婉婷」之身分，在附表所示之台灣大哥大股份有限公司
    （下稱台灣大哥大公司）行動寬頻業務申請書、號碼可攜/
    新申裝同意書【手機專案】、號碼可攜服務申請書等文件上
    ，填載廖婉婷之帳單地址、出生年月日、國民身分證統一編
    號等個人資料，復接續在上開文件如附表所示之各該欄位處
    ，偽造如附表「偽造署押之內容及數量欄」之署押，並提出
    廖婉婷之國民身分證、健保卡及普通重型機車駕照等個人資
    料影本，持之向台灣大哥大公司行使，表示廖婉婷有申辦上
    開通訊業務之意，而足生損害於廖婉婷及台灣大哥大公司管
    理業務之正確性。嗣廖婉婷收受催繳費用通知並報警究辦，
    為警循線查獲。
三、處罰條文：
　　個人資料保護法第41條、刑法第216條、第210條、戶籍法第
    75條第3項。
四、附記事項：
　　按偽造之印章、印文或署押，不問屬於犯人與否，沒收之，
    刑法第219條定有明文。查未扣案在如附表所示各該文件上
    、如附表「偽造署押之內容及數量」欄所示之「廖婉婷」署
    名，既均屬偽造，自不問屬於被告與否，均應依前揭規定宣
    告沒收。至被告偽造之上開文件，既經提出行使而交付予台
    灣大哥大公司，即非被告所有，且非義務沒收之物或違禁物
    ，自爰不為沒收之諭知。
五、協商判決除有刑事訴訟法第455條之4第1項第1款於本訊問程
    序終結前，被告撤銷協商合意或檢察官撤回協商聲請者；第
    2款被告協商之意思非出於自由意志者；第4款被告所犯之罪
    非第455條之2第1項所定得以協商判決者；第6款被告有其他
    較重之裁判上一罪之犯罪事實者；第7款法院認應諭知免刑
    或免訴、不受理者情形之一，及違反同條第2項「法院應於
    協商合意範圍內為判決；法院為協商判決所科之刑，以宣告
    緩刑或2年以下有期徒刑、拘役或罰金為限」之規定者外，
    檢察官與被告均不得上訴。
六、如有前項得上訴之情形，得自收受宣示判決筆錄送達之日起
    20日內，向本院提出上訴書狀，上訴於第二審法院。
本案經檢察官吳志中提起公訴，檢察官劉正祥到庭執行職務。
中　　華　　民　　國　　110 　年　　11　　月　　26　　日
                  刑事第二庭    書記官  蕭妙如
                                法  官  江宜穎
以上筆錄正本係照原本作成。
中　　華　　民　　國　　110 　年　　11　　月　　26　　日
                                書記官  蕭妙如
附錄本案論罪科刑法條：
個人資料保護法第20條
非公務機關對個人資料之利用，除第6條第1項所規定資料外，應
於蒐集之特定目的必要範圍內為之。但有下列情形之一者，得為
特定目的外之利用：
一、法律明文規定。
二、為增進公共利益所必要。
三、為免除當事人之生命、身體、自由或財產上之危險。
四、為防止他人權益之重大危害。
五、公務機關或學術研究機構基於公共利益為統計或學術研究而
    有必要，且資料經過提供者處理後或經蒐集者依其揭露方式
    無從識別特定之當事人。
六、經當事人同意。
七、有利於當事人權益。
非公務機關依前項規定利用個人資料行銷者，當事人表示拒絕接
受行銷時，應即停止利用其個人資料行銷。
非公務機關於首次行銷時，應提供當事人表示拒絕接受行銷之方
式，並支付所需費用。

個人資料保護法第41條
意圖為自己或第三人不法之利益或損害他人之利益，而違反第6
條第1項、第15條、第16條、第19條、第20條第1項規定，或中央
目的事業主管機關依第21條限制國際傳輸之命令或處分，足生損
害於他人者，處5年以下有期徒刑，得併科新臺幣1百萬元以下罰
金。

刑法第216條
行使第210條至第215條之文書者，依偽造、變造文書或登載不實
事項或使登載不實事項之規定處斷。

刑法第210條
偽造、變造私文書，足以生損害於公眾或他人者，處5年以下有
期徒刑。

戶籍法第75條
意圖供冒用身分使用，而偽造、變造國民身分證，足以生損害於
公眾或他人者，處5年以下有期徒刑、拘役或科或併科新臺幣50
萬元以下罰金。
行使前項偽造、變造之國民身分證者，亦同。
將國民身分證交付他人，以供冒名使用，或冒用身分而使用他人
交付或遺失之國民身分證，足以生損害於公眾或他人者，處3年
以下有期徒刑、拘役或科或併科新臺幣30萬元以下罰金。

附表：
編號   文件名稱      所在欄位 偽造署押之內容及數量    卷證頁數 一 台灣大哥大109年1月5日行動寬頻業務申請書 該文書「D.申請人簽章」中「本人已詳細審閱本契約書之各項條款，毋須攜回審閱兩天」欄 偽造「廖婉婷」之署名1枚 偵卷第5頁。 二 號碼可攜/新申裝同意書【手機專案】 該文書第1頁「一、行動上網七日是用申辦須知」中「本人簽章」欄 偽造「廖婉婷」之署名1枚 偵卷第11頁。   該文書第1頁下方「本人簽章」欄 偽造「廖婉婷」之署名1枚 偵卷第11頁。   該文書第2頁下方「本人簽章」欄 偽造「廖婉婷」之署名1枚 偵卷第6頁。   該文書第3頁下方「本人簽章」欄 偽造「廖婉婷」之署名1枚 偵卷第7頁。   該文書第4頁「用戶自行與他人約定更換商品協議」中「本人簽章」欄 偽造「廖婉婷」之署名1枚 偵卷第8頁。   該文書第4頁「立同意書人簽章」欄 偽造「廖婉婷」之署名1枚 偵卷第8頁。 二 台灣大哥大109年1月5日號碼可攜服務申請書 申請人簽章欄 偽造「廖婉婷」之署名1枚 偵卷第9頁。